臺灣新北地方法院刑事裁定
111年度聲字第641號
聲  請  人
即  自訴人  林憲同  
上列聲請人即自訴人因被告等背信等案件(本院110年度自字第17
號、第21號)，聲請法官迴避，本院裁定如下：
    主  文
聲請駁回。
    理  由
一、聲請人即自訴人林憲同因自訴被告陳新銘、賴露恩背信等案
    件，由本院以110年度自字第17號、第21號受理在案，而於
    民國111年3月8日準備程序期日，聲請人認本院110年度自字
    第17號、第21號案件屬同一被告、同一犯罪事實，惟經承審
    法官分成二案為由聲請迴避云云。
二、按法官有刑事訴訟法第17條以外之情形，足認其執行職務有
    偏頗之虞者，當事人得聲請法官迴避，刑事訴訟法第18條第
    2 款固定有明文，惟所稱「足認其執行職務有偏頗之虞」，
    係指法官與訴訟關係人具有故舊、恩怨等關係，其審判恐有
    不公平者而言，並須以一般通常之人所具有之合理觀點，對
    於該承辦法官能否為公平之裁判，均足產生懷疑，且此種懷
    疑之發生，存有其完全客觀之原因，而非僅出於當事人自己
    主觀之判斷者，始足當之。（最高法院79年台抗字第318號
    判例意旨可資參照）。又按聲請迴避之原因，應釋明之，刑
    事訴訟法第20條第2項亦規定明確。
三、經查：
　㈠本件聲請人自訴被告陳新銘、賴露恩背信等案件，現由本院
    以110年度自字第17號、第21號審理中乙情，業為本院查閱
    該二案卷宗資料無訛。經核承辦法官並無刑事訴訟法第17條
    所列各款法官應自行迴避而不迴避之情形，聲請人亦未主張
    承辦法官有上開應自行迴避之事由，合先敘明。
　㈡至聲請人雖以前詞聲請法官迴避云云。然聲請人於110年8月2
    3日遞狀至本院之書狀載明為「刑事追加自訴狀」，並為聲
    請人於本院111年3月8日準備程序時自陳（按該次筆錄係法
    庭錄音委外轉譯）：我看過那個追加狀，我們的小姐是加了
    「追加」二個字，其實只是對於原來自訴案件基礎事實補正
    說明，並不是追加新犯罪事實等語（見本院110年度自字第2
    1號卷第5頁、110年度自字第17號第108頁），係就分案與否
    有所爭執。惟觀諸聲請人聲請迴避內容，無就承辦法官執行
    職務偏頗之虞提出任何具體事證並為必要釋明，其聲請與刑
    事訴訟法第18條第2款、第20條第2項之要件已有不符。另承
    審法官收受其所具狀提出之「刑事追加自訴狀」批送分案，
    由本院爰分110年度自字第21號案件，亦難認承辦法官此舉
    有何執行職務偏頗之情形。
  ㈢綜上，本件聲請為無理由，應予駁回。 
據上論斷，依刑事訴訟法第21條第1項，裁定如主文。
中　　華　　民　　國　　111 　年　　4 　　月　　  　　日
                  刑事第十庭  審判長法  官  謝梨敏
                                    法  官  謝茵絜
                                    法  官  黃秀敏
上列正本證明與原本無異。
如不服本裁定，應於裁定送達後5 日內敘明抗告理由，向本院提
出抗告狀。
                                   書記官  劉曉謙
中　　華　　民　　國　　111 　年　　4 　　月　　1 　　日